【裁判字號】    89,易,1330
【裁判日期】    891027
【裁判案由】    違反毒品危害防制條例
【裁判全文】
臺灣屏東地方法院刑事判決                        八十九年度易字第一三三○號
    公  訴  人  臺灣屏東地方法院檢察署檢察官
    被      告  甲○○
右列被告因違反毒品危害防制條例案件，經檢察官提起公訴（八十九年度毒偵字第
一八七四號），本院判決如左：
    主  文
甲○○連續施用第二級毒品，累犯，處有期徒刑拾月。
扣案之毒品安非他命（毛重）公克、大麻（毛重）零點公克、吸食器壹瓶，均沒
收銷燬之。
    事  實
一、甲○○曾犯有四次違反麻醉藥品管理條例案件，最後一次於民國八十六年間所犯
    違反麻醉藥品管理條例案件，經法院判處有期徒刑八月確定，甫於八十七年十二
    月五日執行完畢（另於八十八年間所犯轉讓第二級毒品罪，經法院判處有期徒刑
    七月確定，尚未執行）。復於八十七年間因施用第二級毒品甲基安非他命案件，
    經本院裁定送觀察、勒戒後，因認有繼續施用毒品之傾向，由本院以八十七年度
    毒聲字第一二○八號裁定送強制戒治一年，後因停止戒治並付保護管束期滿，業
    由臺灣屏東地方法院檢察署檢察官於八十九年一月五日，以八十九年度戒毒偵字
    第九號為不起訴處分確定在案。詎甲○○猶不知悔改，復於受不起訴處分確定後
    五年以內又基於概括之犯意，自八十九年二月初某日起至同年九月三日止，連續
    在屏東縣屏東市民風巷三十六號住處施用第二級毒品甲基安非他命，並持有第二
    級毒品大麻煙草。嗣為警於同年九月四日在上揭住處查獲，並扣得甲○○所有之
    第二級毒品甲基安非他命三公克、大麻○．三公克及甲○○所有供施用毒品之器
    具吸食器一瓶，並由本院以八十九年度毒聲字第二○五四號裁定送強制戒治。
二、案經屏東縣警察局屏東分局報告臺灣屏東地方法院檢察署檢察官偵查起訴。
    理  由
一、訊據被告甲○○於警、偵訊中及本院審理時，坦承上開事實不諱，核與被告於八
    十九年九月三日經警查獲時所採尿液送驗結果，確呈甲基安非他命陽性反應之事
    實相符，此有屏東縣衛生局八十九年九月二十日屏縣衛檢六字第八九○二六三號
    煙毒及麻醉藥品類委託檢驗結果通知書一紙附卷可查。又被告僅持有大麻而並未
    施用大麻煙之事實，業據被告迭於警、偵訊中及本院審理時供述明確，此與上開
    檢驗結果通知書僅呈甲基安非他命陽性反應之事實相符；而被告所持有之大麻煙
    草經送驗結果，亦確含有毒品大麻成分之事實，亦有法務部調查局八十九年九月
    十九日00000000號鑑定通知書一紙卷於偵查卷可佐。此外，復有扣案之
    安非他命（毛重）三公克、大麻（毛重）○．三公克及吸食器一瓶可資佐證。另
    被告於八十七年間因施用第二級毒品甲基安非他命案件，經依本院裁定送觀察、
    勒戒後，因認有繼續施用毒品之傾向，由本院以八十七年度毒聲字第一二○八號
    裁定送強制戒治一年，後因停止戒治並付保護管束期滿，業由臺灣屏東地方法院
    檢察署檢察官於八十九年一月五日，以八十九年度戒毒偵字第九號為不起訴處分
    確定，亦有上開不起訴處分書一紙附卷足參，被告於受不起訴處分後五年以內再
    犯本件毒品危害防制條例第十條第二項之施用第二級毒品罪，事證已臻明確，犯
    行洵堪認定，應予依法論科。
二、查安非他命、大麻係毒品危害防制條例第二條第二項第二款所定之第二級毒品，
    不得非法持有、施用。故核被告甲○○所為，係犯毒品危害防制條例第十條第二
    項之施用第二級毒品罪。被告施用前同時持有第二級毒品安非他命、大麻之行為
    ，係一行為而觸犯數罪名，應依想像競合犯之例從情節較重之持有第二級毒品安
    非他命罪處罰；再被告持有之低度行為，為施用之高度行為所吸收，不另論罪。
    又被告連續多次施用第二級毒品之犯行，係時間緊接、手法相同、觸犯構成要件
    同一之罪名，顯係基於概括之犯意反覆為之，為連續犯，應依刑法第五十六條之
    規定論以一罪，並依法加重其刑。另被告持有專供施用毒品之器具與施用毒品部
    分，有方法結果之牽連關係，應從較重之施用第二級毒品罪處罰，公訴人起訴漏
    引毒品危害防制條例第十一條第三項，惟該罪名與本件起訴之犯罪事實，具有牽
    連犯之裁判上一罪之關係，本院自應就此部份併予審判。另被告曾犯有四次違反
    麻醉藥品管理條例案件，最後一次於八十六年間所犯違反麻醉藥品管理條例案件
    ，經法院判處有期徒刑八月確定，甫於八十七年十二月五日執行完畢，有台灣高
    等法院被告全國前案紀錄表一紙附卷可佐，其於受有期徒刑之執行完畢後五年以
    內再犯本件有期徒刑以上之罪，為累犯，應依刑法第四十七條之定，加重其刑；
    被告所應處之刑有二種以上刑之加重原因，應依法遞加之。爰審酌被告前因施用
    毒品案件，經裁定送強制戒治後，因認有繼續施用毒品之傾向，經本院以八十七
    年度毒聲字第一二○八號裁定送強制戒治一年，後因停止戒治並付保護管束期滿
    ，業由臺灣屏東地方法院檢察署檢察官於八十九年一月五日，以八十九年度戒毒
    偵字第九號為不起訴處分確定在案，其於受不起訴處分確定後五年以內猶不知悔
    改再犯本罪，為二犯，惟犯後已坦承犯行態度良好等一切情狀，量處如主文所示
    之刑，以示懲儆。扣案之毒品安非他命（毛重）三公克、大麻（毛重）○．三公
    克及吸食器一瓶，為被告所有並持以施用之毒品及專供施用毒品之器具，爰併依
    毒品危害防制條例第十八條第一項前段之規定，宣告均沒收銷燬之。
據上論斷，應依刑事訴訟法第二百九十九條第一項前段，毒品危害防制條例第十條第
二項、第十一條第三項、第十八條第一項前段、刑法第十一條、第五十六條、第五十
五條、第四十七條，判決如主文。
本案經檢察官呂乾坤到庭執行職務。
中      華      民      國      八十九      年    十    月    二十七    日
                                      臺灣屏東地方法院刑事第二庭
                                          法  官  柯盛益
右正本證明與原本無異。
對於本判決如有不服應於收受送達後十日內向本院提出上訴書狀上訴於台灣高等法院
高雄分院並按他造當事人之人數附具繕本。
                                          書記官  張福山
中      華      民      國      八十九      年    十    月  二十七    日
附錄本判決論罪科刑法條全文
毒品危害防制條例第十條第二項：
施用第二級毒品者，處三年以下有期徒刑。
毒品危害防制條例第十一條第三項：
持有專供製造或施用毒品之器具者，處一年以下有期徒刑、拘役或新台幣一萬元以下
罰金。


司法院資訊處製作；財團法人民間司法改革基金會備份。
